【裁判字號】    97,消債更,1129
【裁判日期】    990421
【裁判案由】    更生事件
【裁判全文】
臺灣臺北地方法院民事裁定          97年度消債更字第1129號
聲  請  人
即債務人    甲○○原名陳介一.
代  理  人  趙興偉律師
上列當事人因消費者債務清理事件聲請更生，本院裁定如下：
    主  文
聲請駁回。
聲請費用由聲請人負擔。
    理  由
一、按債務人不能清償債務或有不能清償之虞者，得依本條例所
    定更生或清算程序，清理其債務，消費者債務清理條例第3
    條定有明文。所謂「不能清償債務」，係指債務人欠缺清償
    能力，對於已屆清償期，且已受請求之債務之全部或主要部
    分，客觀上可預見其為一般且繼續的不能清償之財產狀態；
    而清償能力係由財產、信用、勞力三者構成，雖無足夠財產
    ，如有良好之信用、優良之技術或持續不斷之勞力，即屬有
    清償債務之可能。又聲請更生或清算不合程式或不備其他要
    件者，法院應以裁定駁回之，但其情形可以補正者，法院應
    定期間先命補正，復為同條例第8條所明定。
二、本件債務人向本院聲請更生，雖主張其有不能清償債務情事
    ，前已提出債權人清冊，以書面向最大債權金融機構請求共
    同協商債務清償方案，惟協商不成立，復未經法院裁定開始
    清算程序或宣告破產云云。
三、本件聲請人主張其已踐行前置協商程序但未能成立，固有前
    置協商不成立通知書可稽（見本院卷第5頁），另依據最大
    債權銀行中國信託商業銀行於民國98年1月13日提出之陳報
    狀可知，該前置協商不成立之原因為銀行提供179期0利率、
    月付金額新台幣（下同）7,600元還款方案，而債務人每月
    僅願還款2,900元，銀行表示無法折讓本金而拒絕等情，致
    使協商不能成立。經查：聲請人主張其為計程車司機，每月
    所得為45,000元，每月必要支出中，屬營業成本者為汽車瓦
    斯費10,000元、汽油費3,000元、計程車行合作社費500元、
    無線電叫車服務費2,100元、汽車保養費850元、修車費5,
    000元等，惟聲請人並未提供汽車保養費及無線電叫車服務
    費之支出證明，汽油費部分僅有單張100元油費之發票，而
    修車費應非每月常態支出，聲請人之陳報恐有浮報之嫌；至
    於膳食費12,000元(含三餐、菸、飲料、洗車費等每日共400
    元)、房租5,000元、水費89元、電費441元、電話費800元、
    健保費659元等屬個人生活支出，惟聲請人既已負債大於資
    產，本應較一般人更節約支出、撙節開銷，以清償債務為優
    先考量，是依臺北市政府公告97年度最低生活費標準，臺北
    市平均每人每月最低生活費為14,152元，聲請人陳報之金額
    超過上開數額屬非必要之支出，且有浪費之嫌，故應以上開
    金額作為每月必要支出之金額。是以，聲請人之每月收入
    45,000元扣除每月最低生活費用14,152元及基本營業支出汽
    車瓦斯費10,000元、汽油費3,000元、計程車行合作社費500
    元、無線電叫車服務費2,100元，以及原協商方案7,600元，
    尚有7,648元之餘裕，足見聲請人履行原協商方案應無重大
    困難，故其主張之情節既與本條例第3條所定要件不符，核
    其情形又屬無法補正，揆諸首開說明，本件聲請自不應准許
    。
四、依消費者債務清理條例第3條、第8條、第15條，民事訴訟法
    第95條、第78條，裁定如主文。
中    華    民    國    99    年    4     月    21    日
              民事第一庭    法      官  陳文正
上為正本係照原本作成
如不服本裁定，應於裁定送達後10日內，以書狀向本院提出抗告
，並繳納抗告費新臺幣1千元
中    華    民    國    99    年    4     月    21    日
                            書  記  官  詹雪娥

司法院資訊處製作；財團法人民間司法改革基金會備份。
